# 期后变子公司的处理

提问人：dysonle 时间：2023-03-03 20:17:59
A公司为上市公司， 2022 年向B公司销售了一批货物，形成应收账款。 2023 年 2 月，A公司通过股权收购将B公司变为其子公司，根据关联方的认定，应当在 2022 年审计报告中将B公司作为关联方披露，关联方类型该怎么披露？
根据A公司的坏账准备政策，不对合并范围内的应收账款计提坏账准备，那么在 2022 年的审计报告中是否需要对B公司的应收账款计提坏账准备？

回答人：chenyiwei
首先，不能过于绝对地表述“不对合并范围内的应收账款计提坏账准备”，最多只能表述为对此类应收账款采用个别认定法计提坏账准备。
其次，假设就认可这种坏账准备计提政策，则由于交易发生时尚不是子公司，故仍应按照非合并范围内企业正常计提准备。